# 求助陈版：买断式代销能否全额法确认收入？

提问人：648437517 时间：2021-12-30 21:32:00
如题：甲方在收到乙方的供货后将其货物陈列在货架上或其他场所进行代销，货款将于乙方货物售后根据实际销售情况与乙方进行结算，甲方为乙方提供 12 个月的商品代销期（自甲方验收之日算起），代销期满后剩余未售出或不符合甲方运营规划的商品，双方协商处理向乙方返还，运费由乙方自行承担。甲方向最终客户销售时享有自主定价权，并向最终客户承担相关责任，请教陈版，问题如下： 1 甲方对外销售时能全额法确认收入嘛？ 2 甲方从乙方采购的商品是否应该作为视同买断的代销处理呢，即借：受托代销商品，贷：受托代销商品款？

回答人：chenyiwei
如《财政部 国资委 银保监会 证监会关于严格执行企业会计准则 切实加强企业 2020 年年报工作的通知》（财会[2021]2号）所述：
“当企业向客户销售商品涉及其他方参与其中时，企业应当评估特定商品在转让给客户之前是否控制该商品，确定其自身在该交易中的身份是主要责任人还是代理人。控制该商品的，其身份为主要责任人，用总额法确认收入；不控制该商品的，其身份为代理人，用净额法确认收入。
为便于准则实施，企业在判断时通常也可以参考如下三个迹象：企业承担向客户转让商品的主要责任；企业在转让商品之前或之后承担了该商品的存货风险；企业有权自主决定所交易商品的价格。需要强调的是，企业在判断其是主要责任人还是代理人时，应当以该企业在特定商品转移给客户之前是否能够控制该商品为原则，上述三个迹象仅为支持对控制权的评估，不能取代控制权的评估，也不能凌驾于控制权评估之上，更不是单独或额外的评估。”。
根据《企业会计准则第 14 号——收入》第四条：“取得相关商品控制权，是指能够主导该商品的使用并从中获得几乎全部的经济利益”。
从主帖情况看，甲方虽然不承担存货积压风险，但“。甲方向最终客户销售时享有自主定价权，并向最终客户承担相关责任”，这种情况表明甲方在向最终客户销售之前是控制相关商品的，故按总额法确认收入的可能性较大，可以视同买断。